臺灣桃園地方法院刑事判決              100年度易字第130號
公  訴  人  臺灣桃園地方法院檢察署檢察官
被      告  郭致祥
上列被告因偽造文書案件，經檢察官提起公訴（99年度偵緝字第
1253號），本院判決如下：
    主  文
郭致祥共同連續行使明知為不實之事項，而使公務員登載於職務
上所掌之公文書，足以生損害於公眾，處有期徒刑捌月，減為有
期徒刑肆月，如易科罰金，以銀元佰元即新臺幣玖佰元折算壹
日。
    事  實
一、郭致祥得知泰國籍人PHIMANRAM NATTHAKIT （中文名稱藍文
    泰，下稱藍文泰，另經臺灣宜蘭地方法院檢察署以99年度偵
    字第232 號為不起訴處分確定）欲來臺工作，遂與劉立仁（
    通緝中）、真實姓名年籍不詳之成年男子「張先生」謀議以
    假結婚之方式使無結婚真意之藍文泰入境，並收取新臺幣（
    下同）250,000 元之報酬，郭致祥另覓得亦無結婚真意之假
    結婚人頭曾滿容（另經臺灣彰化地方法院檢察署以98年度偵
    字第9429號為不起訴處分確定），謀議既定，郭致祥、劉立
    仁、「張先生」、曾滿容、藍文泰遂共同基於使公務員登載
    不實事項於職務所掌公文書後行使之概括犯意，由劉立仁先
    於民國92年12月16日出境前往泰國，再由郭致祥、「張先生
    」安排曾滿容於92年12月21日搭機前往泰國，並由劉立仁在
    泰國安排曾滿容、藍文泰於92年12月23日辦理結婚手續，再
    持結婚文件向我國駐泰國臺北經濟文化辦事處取得認證，另
    劉立仁、曾滿容分別於同年月27日、30日返臺。劉立仁等人
    再於93年1 月14日，前往桃園縣觀音鄉戶政事務所，持上開
    結婚證明文件向桃園縣觀音鄉戶政事務所申辦虛偽不實之結
    婚登記，使桃園縣觀音鄉戶政事務所承辦戶政登記之不知情
    公務員為形式審查而陷於錯誤後，將曾滿容、藍文泰已結婚
    之不實事項登載於職務上所掌之戶籍登記簿、戶籍謄本、國
    民身分證等公文書上，足以生損害戶政機關對於戶籍及身分
    管理之正確性。其後，藍文泰等人再持上開內容不實之戶籍
    謄本等結婚文件以來臺依親之名義向駐印尼代表處行使以申
    請來臺簽證，經承辦公務員為實質審查後核發居留簽證。藍
    文泰其後即持上開居留簽證供臺灣桃園國際機場入境之海關
    人員查驗以為行使，而以形式上合法之依親名義非法入境臺
    灣。藍文泰入境後，又推由劉立仁於93年5 月11日代藍文泰
    向臺北縣警察局樹林分局外事課申辦外僑居留證，另再由藍
    文泰於94年3 月31日為居留證延展，並均在外國人居留停留
    案件申請表上填具不實之「依親」事由，各次申請並均檢附
    上開不實之戶籍謄本資料而行使之，經承辦人員實質審查結
    果，因未察覺假結婚之實情，而誤發居留證及准予延展居留
    ，足以生損害於主管機關對於外僑居留事項審核與管理之正
    確性。嗣藍文泰因逾期居留，思鄉情切，乃於98年7 月9 日
    向臺北市政府警察局士林分局告知其逾期停留一事，警方循
    線追查，而悉上情。
二、案經臺北市政府警察局士林分局報告臺灣彰化地方法院檢察
    署呈請臺灣高等法院檢察署檢察長令轉臺灣桃園地方法院檢
    察署檢察官偵查起訴。
    理  由
壹、證據能力部分：
一、證人曾滿容、藍文泰警詢筆錄之證據能力：按被告以外之人
    於審判中滯留國外或所在不明而無法傳喚或傳喚不到者，其
    於檢察事務官、司法警察官或司法警察調查中所為之陳述，
    經證明具有可信之特別情況，且為證明犯罪事實之存否所必
    要者，得為證據，刑事訴訟法第159 條之3 第3 款定有明文
    。查證人曾滿容、藍文泰於警詢中所為之證述，係被告以外
    之人於審判外之言詞陳述，依刑事訴訴法第159 條第1 項之
    規定，除符合同法第159 條之1 至第159 條之4 之規定外，
    原則上並無證據能力；而證人曾滿容業經本院於審理中依法
    傳拘而未到庭，此有送達證書及拘票等附卷可稽，又證人藍
    文泰則業於99年2 月6 日出境，顯有傳喚不到之情形，然證
    人曾滿容、藍文泰於警詢中所為之陳述為證明犯罪事實存否
    之必要事項，參以上開警詢筆錄製作時間與本件案發時間相
    距較近，記憶應較清晰，且顯然較無外力干擾或介入而為陳
    述（然證人藍文泰係為返鄉而自動至警局告以上情，其於警
    詢中之證述內容掩飾假結婚之犯行，詳如後述），復無證據
    可認渠於警詢時所為之陳述係公務員違背法定程序所取得，
    自堪認上開警詢所為之證述具有可信性之特別情況，而依刑
    事訴訟法第159 條之3 第3 款之規定，具有證據能力。
二、證人曾滿容、藍文泰偵訊筆錄之證據能力：證人曾滿容、藍
    文泰於偵查中所為之證言業經具結，且證人曾滿容、藍文泰
    於本院審理中有滯留國外、所在不明而傳喚不到之情形，已
    如前述，參以被告於本院審理中並未具體主張有何顯有不可
    信之情況，是依刑事訴訟法第159 條之1 第2 項之規定，自
    難認其於偵查中所為之證言不得作為證據。
三、本案其餘所引用非供述證據，經本院依法踐行調查證據程式
    ，檢察官、被告均不爭執各該證據之證據能力，且亦查無依
    法應排除其證據能力之情形，均無疑義，併予敘明。
貳、實體部分：
一、訊據被告矢口否認有何共同行使使公務員登載不實文書之犯
    行，辯稱：曾滿容所說並不實在，伊在91年認識曾滿容，她
    是伊表哥余龍呈洗車廠的員工，伊之前常去余龍呈的洗車廠
    ，因此認識曾滿容，但伊因為另於92年12月6 日涉犯殺人案
    件，因此那段期間伊沒有回去，也沒有與曾滿容見面，伊93
    年1 月6 、7 日就被抓了，之後也沒有見過曾滿容，曾滿容
    所說伊找她的時間，當時伊在看守所，伊沒有要她跟泰國人
    假結婚，曾滿容所說機場提供旅費的人說費用是伊提供是不
    實在的，如果是伊叫曾滿容去泰國假結婚，伊應該要有利益
    ，可是伊沒有從中獲得任何利益，伊沒有介紹張先生給曾滿
    容認識，也不認識藍文泰、劉立仁云云。經核：
  (一)上開事實，業據證人曾滿容於警詢及偵查中證稱：被告於92
    年間到伊當時工作的臺中市○○區○○路2 段，找伊說要伊
    幫忙與泰國人假結婚來臺工作，只要1 至2 年即可辦離婚，
    因為伊有一件地下錢莊的事情欠被告人情，所以就答應了，
    後來被告就介紹一名「張先生」的男子給伊認識，說後續的
    事情由「張先生」與伊接洽，之後就由「張先生」帶伊到桃
    園辦理出國需要的一些文件，叫伊等候通知，之後被告再叫
    「張先生」將要去泰國的機票給伊，伊在機場出發前往泰國
    時，被告還有委由「張先生」交給伊從泰國回臺灣的機票錢
    、在泰國期間的食宿費用，並跟伊說到泰國機場後，找拿著
    寫伊名字的人，伊就自己搭飛機前往泰國，到泰國之後，就
    由接伊的那名男子劉立仁帶伊到飯店，在飯店等候通知，伊
    在泰國停留14天，期間劉立仁就介紹藍文泰給伊認識，並辦
    理公證結婚等事情，之後伊1 人先回國，藍文泰並未隨行，
    後來回臺後，「張先生」通知伊，帶藍文泰與伊及劉立仁一
    起到戶政事務所辦理結婚登記，藍文泰辦完結婚登記後就離
    去了，伊沒有與藍文泰發生過性行為，伊與藍文泰是假結婚
    ，伊在結婚約1 年後，想聯絡藍文泰辦理離婚，但已經找不
    到藍文泰了等語甚詳（見98年度偵字第9429號卷第5-6 、57
    -58 、101 、112 頁），核與證人藍文泰於警詢及偵查中證
    稱：伊是93年與曾滿容在臺灣辦理結婚登記手續，94年有返
    回泰國1 個月，再辦理簽證入境，直到95年居留證即將逾期
    前，準備再辦理延展時，找不到曾滿容，雇主不續聘，後來
    工作不穩定、薪資低且逾期居留，想回家才去自首，伊與曾
    滿容是假結婚，沒有發生過性行為，與曾滿容假結婚來臺花
    費250,000元等語大致相符（見98年度偵字第9429號卷第9、
    101 頁），證人曾滿容所述假結婚之內容，顯然並非無稽。
    此外，並有藍文泰外僑居留資料查詢結果、藍文泰外僑居留
    證、曾滿容護照、劉立仁入出境查詢資料、結婚登記申請書
    及所附結婚證書等結婚證明文件、臺北市政府警察局士林分
    局98年11月13日北市警士分刑字第0983382700號函、藍文泰
    外國人居留停留案件申請表、曾滿容及藍文泰戶口名簿、曾
    滿容入出境查詢資料等件在卷可按（見98年度偵字第9429號
    卷第14、16-17、25、46-48、63-80、88、94-95、123 頁）
    。
  (二)證人藍文泰雖於警詢中證稱：伊來臺目的是結婚，沒有透過
    任何仲介人士，伊與曾滿容有夫妻之實云云（見98年度偵字
    第94 29 號卷第9 頁），然查，其於偵查中改證稱：伊之前
    警詢沒有說實話，伊說伊與曾滿容是真夫妻，這是說謊，伊
    先前這樣說是因為伊想回家，所以自己找警察說伊居留證過
    期，但不敢承認伊與曾滿容有假結婚等語（見98年度偵字第
    9429號卷第101 頁）。經核，證人藍文泰所述假結婚之情節
    ，可能使己涉犯偽造文書而遭追訴，若非屬實，其當不會陳
    述此等不利於己之證詞，且其所述假結婚之內容又與證人曾
    滿容所述大致相符，故此部分之證詞，應較為可採。
  (三)被告雖辯稱：伊因另於92年12月6 日涉犯殺人案件，因此那
    段期間伊沒有回去，也沒有與曾滿容見面，伊93年1 月6、7
    日就被抓了，之後也沒有見過曾滿容，曾滿容所說伊找她的
    時間，當時伊在看守所，伊沒有要她跟泰國人假結婚云云。
    然查：
  1.被告確曾於93年1月7日因案羈押，並於95年4月11日入監服
    刑，直至97年4月9日始縮短刑期假釋出監，有臺灣高等法院
    在監在押全國紀錄表在卷可按。而本案曾滿容係於92年12月
    21日出境，亦即在此之前，即以完成假結婚之謀議，被告當
    時既然尚未因案羈押，自仍得參與本案謀議並推由曾滿容等
    人完成。
  2.又參酌證人曾滿容於98年8 月23日警詢、98年11月10日偵查
    中迭證稱係被告引介其為本件假結婚，所述內容均大致相符
    （見98年度偵字第9429號卷第5 、57頁），而據證人曾滿容
    證稱：因地下錢莊事情曾欠被告人情，所以才答應被告等語
    （見見98年度偵字第9429號卷第57頁），及被告於偵查中及
    本院準備程序時供陳：伊跟曾滿容沒有嫌隙，之前曾滿容欠
    地下錢莊，地下錢莊常去伊表哥洗車廠騷擾，伊透過朋友幫
    他解決，請警察來抓地下錢莊的人等情（見99年度偵緝字第
    1253號卷第36-37 頁，本院審易字卷第36頁背面），可見被
    告與證人曾滿容間並無仇怨，被告甚至有恩於證人曾滿容，
    衡情證人曾滿容應無無端指訴被告之動機，且證人曾滿容於
    偵查中係具結而為以上之證述，應無甘冒偽證重罪而設詞誣
    陷被告之理，且其所證本件經過事實，具體明確，又與證人
    藍文泰所述內容得以相互佐證，顯非一般憑空捏造證詞可擬
    ，其證詞應可採信，被告所辯，自非可採。
  (四)綜上所述，被告共同行使使公務員登載不實文書之犯行明確
    ，應依法論科。
二、新舊法比較：被告行為後，94 年2月2 日修正公布之刑法，
    亦於95年7 月1 日生效施行。按行為後法律有變更者，適用
    行為時之法律。但行為後之法律有利於行為人者，適用最有
    利於行為人之法律，刑法第2 條第1 項定有明文（刑法第2
    條係規範行為後法律變更所生新舊法律比較適用之準據法，
    是刑法第2 條本身雖經修正，但該條文既屬適用法律之準據
    法，本身尚無比較新舊法之問題，應逕適用裁判時之刑法第
    2 條規定以決定適用之刑罰法律）。又比較時應就罪刑有關
    之共犯、未遂犯、牽連犯、連續犯、結合犯，以及累犯加重
    、自首減輕暨其他法定加減（如身分加減）與加減例等一切
    規定，綜其全部罪刑之結果而為比較（最高法院24年上字第
    4634號判例、95年第8 次刑事庭會議決議參照）。茲就比較
    情形說明如下：
  (一)關於共犯：刑法第28條原規定：「二人以上共同『實施』犯
    罪之行為者，皆為共同正犯。」新法修正為：「二人以上共
    同『實行』犯罪之行為者，皆為共同正犯。」將舊法之「實
    施」修正為「實行」。原「實施」之概念，包含陰謀、預備
    、著手及實行等階段之行為，修正後僅共同實行犯罪行為始
    成立共同正犯，是新法共同正犯之範圍已限縮，排除陰謀犯
    、預備犯之共同正犯。新舊法就共同正犯之範圍既因此而有
    變動，自屬犯罪後法律有變更，經比較新舊法結果，以修正
    後之規定對被告較為有利（最高法院96年度臺上字第934 號
    判決參照）。
  (二)關於連續犯：刑法第56條連續犯規定，業經刪除，此刪除雖
    非犯罪構成要件之變更，但顯已影響行為人刑罰之法律效果
    ，仍屬法律有變更，依修正後刑法第2 條第1 項規定比較新
    、舊法結果，被告之行為時法律即修正前刑法第56條論以連
    續犯較有利於被告。
  (三)關於最低罰金刑：修正前刑法第33條第5 款規定：「罰金：
    一元以上。」修正後則規定：「罰金：新臺幣一千元以上，
    以百元計算之。」比較修正前後規定，如量處罰金之最低額
    ，修正前為銀元1 元即新臺幣3 元，修正後則為1 千元，以
    修正前之規定，有利於被告。
  (四)關於易科罰金之折算標準：修正前刑法第41條暨經修正刪除
    前罰金罰鍰提高標準條例第2 條提高100 倍、現行法規所定
    貨幣單位折算新臺幣條例第2 條折算之結果，最高為銀元30
    0 元即新臺幣900 元折算1 日，修正後同條則規定以新臺幣
    1,00 0元、2,000 元或3,000 元折算1 日，比較新舊法結果
    ，以舊法較有利於被告。
  (五)綜合上述各條文修正前、後之比較，揆諸前揭最高法院決議
    及修正後刑法第2 條第1 項規定之「從舊從輕」原則，應適
    用行為時即修正前之刑法有關共犯、連續犯、最低罰金刑、
    易科罰金之規定。
  (六)關於罰金刑：又被告行為時，本件據以論罪科刑之刑法第21
    4 條法定刑中關於「五百元以下罰金」部分，應適用當時有
    效之罰金罰鍰提高標準條例第1 項前段，提高至10倍，經依
    現行法規所定貨幣單位折算新臺幣條例第2 條規定，折算為
    新臺幣後內容為：新臺幣1 萬5 千元以下罰金。被告等行為
    後，刑法施行法於95年6 月14日修正增訂第1 條之1 規定：
    「中華民國94年1 月7 日刑法修正施行後，刑法分則編所定
    罰金之貨幣單位為新臺幣。94年1 月7 日刑法修正時，刑法
    分則編未修正之條文定有罰金者，自94年1 月7 日刑法修正
    施行後，就其所定數額提高為30倍。但72年6 月26日至94年
    1 月7 日新增或修正之條文，就其所定數額提高為3 倍。」
    而刑法第214 條之罪，自24年7 月1 日施行後即未再修正，
    是刑法第214 條之法定刑罰金部分已變更為：新臺幣1 萬5
    千元以下罰金。修正增訂前後，其實質內容相同，並無有利
    不利之別，本無刑法第2 條第1 項新舊法比較之問題，自應
    適用刑法施行法第1 條之1 之規定，調整刑法第214 條法定
    刑（最高法院95年度第21次刑事庭會議參照）。
三、論罪科刑及沒收：
  (一)按結婚以當事人之一方為申請人，為結婚之登記，戶籍法第
    17條及第35條分別定有明文；而登記之際並應提出證明文件
    予戶政機關查驗後，即應予以登載，戶籍法施行法第13條第
    2 項、第17條亦定有明文，是關於結婚之戶籍登記，戶籍機
    關當僅有形式審查權而無實質審查權，此觀之戶籍法第54條
    申請人故意為不實之申請，應處9 千元以下罰鍰一節（以上
    為被告行為時戶籍法、戶籍法施行法之規定），即可知之，
    是明知無結婚之實，卻使戶政機關之公務員為結婚之登記，
    自構成刑法第214 條之明知不實事項使公務員登載不實罪。
  (二)核被告郭致祥所為，係犯刑法第216 條、第214 條之行使使
    公務員登載不實文書罪（不實結婚登記並行使用以申請簽證
    、居留證部分）
  (三)被告郭致祥與曾滿容、藍文泰、劉立仁、「張先生」間，就
    上開行使使公務員登載不實文書犯行（即不實結婚登記並行
    使用以申請簽證、居留證部分），有犯意聯絡及行為分擔，
    均為共同正犯。
  (四)被告郭致祥及共犯曾滿容等人以明知為不實之結婚事項，向
    戶政機關申辦結婚之戶籍登記，使該管公務員為形式審查後
    將此結婚之不實事項登載於職掌之戶籍資料內而使公務員登
    載不實之低度行為，為嗣後藍文泰等人將該戶籍資料持向駐
    泰國臺北經濟文化辦事處行使以申請來臺居留簽證、另持向
    臺北縣警察局樹林分局外事課申請居留證、延展居留證，使
    該管公務員為實質審查後核發居留簽證、居留證而行使之高
    度行為所吸收，不另論罪。又渠多次行使使公務員登載不實
    之公文書犯行（即不實結婚登記並行使用以申請簽證、居留
    證部分），均係出於同一概括犯意為之，所犯犯罪構成要件
    相同，應依修正前刑法第56條連續犯之規定，論以一連續行
    使使公務員登載不實之文書罪，並加重其刑。
  (五)又公訴人雖未就被告等人94年3 月31日為居留證延展於起訴
    書犯罪事實欄中敘明，惟該部分犯行與已敘及部分，有連續
    犯之裁判上一罪關係，為起訴效力所及，本院自得併予審理
    。
  (六)爰審酌被告郭致祥與劉立仁等人謀議以假結婚方式使泰國籍
    勞工來臺，對於主管機關有效管理戶政事務及國家社會秩序
    之危害非輕，並考量其犯後態度及其犯罪手段、生活狀況等
    一切情狀，量處如主文所示之刑。又被告犯罪時間係在96年
    4 月24日以前，所犯之罪，合於中華民國九十六年罪犯減刑
    條例規定之減刑條件，依該條例第2 條第1 項第3 款規定，
    減其刑期二分之一，並就被告減刑後之刑諭知易科罰金之折
    算標準。
  (七)至外國人居留停留案件申請表等文書均已持交相關主管機關
    行使，均非屬被告及共犯所有之物，爰不予宣告沒收，附此
    敘明。
四、經實質審核不構成使公務員登載不實部分：
  (一)又前開犯罪事實有關被告及共犯持結婚文件向駐泰國臺北經
    濟文化辦事處辦理公證部分。經核，駐泰國臺北經濟文化辦
    事處公務員認證前開內容不實泰國結婚證書時，一方面透過
    面談之程序進行實質審查，一方面僅就該外國公文書之真正
    予以認證，不涉及文書之內容，故該次認證，尚不構成刑法
    第214 條之使公務員登載不實文書罪（最高法院73年臺上字
    第1710號判例、臺灣高等法院暨所屬法院89年法律座談會法
    律問題研討刑事類提案第33號結論參照）。
  (二)至被告及共犯持結婚文件以來臺依親之名義向駐泰國臺北經
    濟文化辦事處申請來臺簽證，經承辦公務員為實質審查後核
    發居留簽證部分。按「外交部及駐外館處受理簽證申請時，
    應衡酌國家利益、申請人個別情形及其國家與我國關係決定
    准駁；其有下列各款情形之一，外交部或駐外館處得拒發簽
    證：一、在我國境內或境外有犯罪紀錄或曾遭拒絕入境、限
    令出境或驅逐出境者。二、曾非法入境我國者。三、患有足
    以妨害公共衛生或社會安寧之傳染病、精神病或其他疾病者
    。四、對申請來我國之目的作虛偽之陳述或隱瞞者。五、曾
    在我國境內逾期停留、逾期居留或非法工作者。六、在我國
    境內無力維持生活，或有非法工作之虞者。七、所持護照或
    其外國人身分不為我國承認或接受者。八、所持外國護照逾
    期或遺失後，將無法獲得換發、延期或補發者。九、所持外
    國護照係不法取得、偽造或經變造者。一○、有事實足認意
    圖規避法令，以達來我國目的者。一一、有從事恐怖活動之
    虞者。一二、其他有危害我國利益、公共安全、公共秩序或
    善良風俗之虞者。」外國護照簽證條例第12條第1 項定有明
    文。從而，外國人民申請進入臺灣，其申請入境之事由是否
    屬實，主管機關應為實質審查，以判斷其真實與否，並非一
    經聲明，即有登載之義務，甚為明灼。是本案被告及共犯共
    同以不實之結婚事由，申請藍文泰入境臺灣，既須經主管機
    關為實質之審查以為准駁之決定，縱主管機關疏未審查，致
    使朦混通過，准許入境，仍不構成刑法第214 條之使公務員
    登載不實罪，併此敘明。
  (三)再按「外國人取得居留資格後，應於十五日內，向主管機關
    申請外僑居留證。主管機關核發外僑居留證，應副知相關機
    關。」「有下列情形之一者，撤銷或註銷其外僑居留證︰一
    、申請資料虛偽或不實者。二、持用不法取得、偽造或變造
    之證件者。三、經司法機關判處一年以上有期徒刑者。四、
    回復我國國籍者。五、取得我國國籍者。六、兼具我國國籍
    ，以國民身分申領入出國許可證件者。七、已取得外僑永久
    居留證者。八、受驅逐出國者。九、經撤銷聘僱許可，並限
    令出國者。」「本法許可外國人在我國居留或永久居留之查
    察登記，由主管機關辦理；其查察登記辦法，由主管機關會
    同外交部定之。」「舉發違反本法規定之事實，經查證屬實
    者，得對舉發人獎勵之；其獎勵辦法，由主管機關定之。」
    入出國及移民法第22條、第30條、第65條、第66條分別定有
    明文（修正前即被告及共犯申請外僑居留證時之入出國及移
    民法）。又被告及共犯行為時之舉發違反入出國及移民法事
    件獎勵辦法第2 條、第6 條第9 款分別規定：「本法第六十
    六條所稱舉發，係指舉發人提供主管機關尚未發覺之違反本
    法規定之事實而經查證屬實者，或提供具體事證而緝獲依本
    法應執行強制出國或驅逐出國處分之人。」「舉發下列事實
    之一者，發給舉發人獎金：... 九、外國人有本法第三十條
    第一款或第二款規定，應撤銷或註銷外僑居留證之情形者。
    」另被告行為時之外國人居留或永久居留查察登記辦法（現
    為內政部入出國及移民署實施查察及查察登記辦法）第5 條
    第2 款、第7 條第2 項、第10條則分別規定：「查察登記事
    項如下：... 二、工作、出生、死亡、結婚、離婚事項。」
    「查察登記之對象有本法第三十條、第三十一條所定情形之
    一者，撤銷或註銷其外僑居留證、外僑永久居留證。」「內
    政部入出國及移民署設立前，本辦法之查察登記業務，由內
    政部警政署規劃，並督導直轄市、縣( 市) 警察局執行。」
    是本件受理外僑居留證核發之機關，於收件後即有審查之義
    務，其對於核發之外僑居留證，如接受檢舉，或因其他方式
    ，發現有虛偽不實之事項時，自可依上揭規定，予以撤銷。
    足見上揭機關，對於外僑居留證之核發及登記事項，均非無
    實質之審核義務。則被告及共犯共同以不實之事項向臺北縣
    警察局樹林分局外事課為內容不實之申請登記，自不該當刑
    法第214 條使公務員登載不實事項於公文書罪，附此敘明。
據上論斷，應依刑事訴訟法第299 條第1 項前段，刑法第216 條
、第214 條，修正後刑法第2 條第1 項前段，修正前刑法第28條
、第56條、第41條第1 項前段，修正刪除前罰金罰鍰提高標準條
例第2 條，現行法規所定貨幣單位折算新臺幣條例第2 條，中華
民國九十六年罪犯減刑條例第2 條第1 項第3 款、第7 條、第9
條，刑法施行法第1 條之1 第1 項、第2 項前段，判決如主文。
本案經檢察官陳淑蓉到庭執行職務。
中    華    民    國   100    年    9     月     2    日
                  刑事第四庭    法  官  林宜靜
以上正本證明與原本無異。
如不服本判決應於收受判決後10日內向本院提出上訴書狀，並應
敘述具體理由。其未敘述上訴理由者，應於上訴期間屆滿後20日
內向本院補提理由書( 均須按他造當事人之人數附繕本) 「切勿
逕送上級法院」。
                                書記官  王明玉
中    華    民    國   100    年    9     月    2     日
附錄論罪科刑法條
中華民國刑法第214條
（使公務員登載不實罪）
明知為不實之事項，而使公務員登載於職務上所掌之公文書，足
以生損害於公眾或他人者，處 3 年以下有期徒刑、拘役或 5 百
元以下罰金。
中華民國刑法第216條
（行使偽造變造或登載不實之文書罪）
行使第 210 條至第 215 條之文書者，依偽造、變造文書或登載
不實事項或使登載不實事項之規定處斷。